【裁判字號】    90,毒抗,857
【裁判日期】    901109
【裁判案由】    毒品危害防制條例
【裁判全文】
臺灣高等法院刑事裁定                              九十年度毒抗字第八五七號
    抗  告  人  臺灣新竹地方法院檢察署檢察官
    被      告  甲○○
右列抗告人因被告違反毒品危害防制條例案件（九十年度毒偵字第六八０號），經檢
察官聲請送戒治處所施以強制戒治（九十年度聲戒字第二六０號）原審裁定後，抗告
人不服臺灣新竹地方法院中華民國九十年九月二十八日裁定 (九十年度毒聲字第一四
八一號)，提起抗告，本院裁定如左：
    主  文
抗告駁回。
    理  由
一、聲請意旨詳如聲請書所載，聲請書如附件。
二、原審裁定以：按犯毒品危害防制條例第十條之罪者，檢察官應先將被告送勒戒處
    所觀察、勒戒。經觀察、勒戒後，無繼續施用毒品傾向者，應由檢察官為不起訴
    處分。又三犯者，不適用前項（即毒品危害防制條例第二十條第二項）之規定，
    應由檢察官聲請法院裁定先令入戒治處所施以強制戒治；毒品危害防制條例第二
    十條第一項、第二項、第三項、第二十二條第一項、第二項前段分別定有明文。
    另因同一原因宣告多數禁戒，期間相同者，執行其一，保安處分執行法第四條之
    一第三款亦定有明文。經查：（一）、被告前因施用毒品案件，由原審於八十七
    年八月一日以八十七年度毒聲字第三七二號裁定送觀察、勒戒後，認無繼續施用
    毒品之傾向，再經聲請人於八十七年八月二十五日以八十七年度偵字第四五０四
    、第五一八六號為不起訴處分確定在案。被告復因施用毒品案件，再經原審以於
    八十九年一月十一日以八十九年度毒聲字第五一號裁定送觀察、勒戒後，認有繼
    續施用毒品之傾向，再由原審法院於八十九年三月二十四日以八十九年度毒聲字
    第八六０號裁定令入戒治處所施以強制戒治一年，嗣強制戒治於九十年三月十七
    日期滿。復被告又於九十年六月二十八日十七時五十分往前回溯九十六小時內之
    某時，因施用毒品案件（三犯），經依原審於九十年九月二十四日以九十年度毒
    聲字第一四四二號裁定送強制戒治一年確定，此有臺灣高等法院被告全國前案紀
    錄表在卷可按。（二）、本件被告固於九十年四月十三日某時，在住處施用第二
    級毒品安非他命，為警於九十年四月十三日在其住處查獲之事實，業經被告自白
    不諱，亦有毒品人口到場採尿名冊暨昭信科技顧問股份有限公司濫用藥物陽性檢
    體檢驗報告各一紙附於偵卷可稽。惟被告前既經原審於九十年九月二十四日以九
    十年度毒聲字第一四四二號裁定令入戒治處所施以強制戒治一年，則被告本次於
    九十年四月十三日某時施用第二級毒品安非他命犯行，既於該強制戒治裁定前所
    犯，應為前開裁定效力所及，自不應將被告本次犯行另行聲請裁定送觀察、勒戒
    或強制戒治自明。揆諸上開說明，聲請人因未查本件被告已為三犯毒品危害防制
    條例第十條之罪，業經原審裁定令入戒治處所施以強制戒治，而再行聲請裁定將
    被告令入戒治處所施以強制戒治，於法洵有未合，應予駁回。
三、檢察官抗告意旨：被告有三犯施用毒品犯行，依法應聲請強制戒治，而按強制戒
    治之裁定乃保安處分，可有數裁定，於執行時只執行其一。原審駁回抗告人對被
    告為強制戒治之聲請，係以被告已於九十年九月二十四日，經該院以九十年度毒
    聲字第一四四二號裁定送強制戒治，而認再聲請裁定被告施以強制戒治，於法未
    合而駁回，應係違法之裁定，爰依刑事訴訟法第四百零三條第一項提起抗告，請
    將原裁定撤銷，更為適當合法之裁定。
四、本院查：
（一）、按犯毒品危害防制條例第十條之罪者，檢察官應先將被告送勒戒處所觀察、
        勒戒。經觀察、勒戒後，無繼續施用毒品傾向者，應由檢察官為不起訴處分
        。又三犯者，不適用前項（即毒品危害防制條例第二十條第二項）之規定，
        應由檢察官聲請法院裁定先令入戒治處所施以強制戒治；毒品危害防制條例
        第二十條第一項、第二項、第三項、第二十二條第一項、第二項前段分別定
        有明文。
（二）、被告前因施用毒品案件，由原審於八十七年八月一日以八十七年度毒聲字第
        三七二號裁定送觀察、勒戒後，認無繼續施用毒品之傾向，再經聲請人於八
        十七年八月二十五日以八十七年度偵字第四五０四、第五一八六號為不起訴
        處分確定在案。被告復因施用毒品案件，再經原審以於八十九年一月十一日
        以八十九年度毒聲字第五一號裁定送觀察、勒戒後，認有繼續施用毒品之傾
        向，再由原審於八十九年三月二十四日以八十九年度毒聲字第八六０號裁定
        令入戒治處所施以強制戒治一年，嗣強制戒治於九十年三月十七日期滿。復
        被告又於九十年六月二十八日十七時五十分往前回溯九十六小時內之某時，
        因施用毒品案件（三犯），經依原審於九十年九月二十四日以九十年度毒聲
        字第一四四二號裁定送強制戒治一年確定，此有臺灣高等法院被告全國前案
        紀錄表在卷可按。
（三）、本件被告固於九十年四月十三日某時，在住處施用第二級毒品安非他命，為
        警於九十年四月十三日在其住處查獲之事實，業經被告自白不諱，亦有毒品
        人口到場採尿名冊暨昭信科技顧問股份有限公司濫用藥物陽性檢體檢驗報告
        各一紙附於偵卷可稽。惟被告前既經原審於九十年九月二十四日以九十年度
        毒聲字第一四四二號裁定令入戒治處所施以強制戒治一年，則被告本次於九
        十年四月十三日某時施用第二級毒品安非他命犯行，既於該強制戒治裁定前
        所犯，應為前開裁定效力所及，自不應將被告本次犯行另行聲請裁定送觀察
        、勒戒或強制戒治自明。
（四）、原審揆諸上開說明，以本件被告已為三犯毒品危害防制條例第十條之罪，業
        經原審裁定令入戒治處所施以強制戒治，而聲請人再行聲請裁定將被告令入
        戒治處所施以強制戒治，於法洵有未合，而駁回聲請人聲請。其認事用法，
        核無違誤。抗告意旨，仍執陳詞，任意指摘原裁定不當，為無理由，應予駁
        回。
五、據上論斷，應依刑事訴訟法第四百十二條裁定如主文。
中      華      民      國     九十     年     十一     月      九      日
                              臺灣高等法院刑事第二十四庭
                                  審判長法  官  陳  貽  男
                                        法  官  王  炳  梁
                                        法  官  李  世  貴
右正本證明與原本無異。
不得再抗告。
                                        書記官  黃  嬿  婉
中      華      民      國     九十     年     十一     月     十二     日


司法院資訊處製作；財團法人民間司法改革基金會備份。
